# 安全生产费计提比例如何确定

提问人：summerxxy 时间：2023-03-25 13:19:24
请教陈版
根据安全生产费提取和使用管理办法新规，在中华人民共和国境内直接从事煤炭生产、非煤矿山开采、石油天然气开采、建设工程施工、危险品生产与储存、交通运输、烟花爆竹生产、民用爆炸物品生产、冶金、机械制造、武器装备研制生产与试验（含民用航空及核燃料）、电力生产与供应的企业及其他经济组织（以下统称企业）要计提安全生产费。
被审计单位主要产品为基于挤压工艺生产的高性能铝型材和结构件（铝），下游应用领域主要为汽车行业。行业划分为汽车零部件制造。
请问是应该按照生产工艺归属于冶金行业计提，还是按销售的产成品归属于机械行业计提安全生产费？
望陈版指导

回答人：chenyiwei
根据《企业安全生产费用提取和使用管理办法》（财资[2022]136号）第二十六条：“冶金是指黑色金属和有色金属冶炼及压延加工等生产活动”；第二十九条：“机械制造是指各种动力机械、矿山机械、运输机械、农业机械、仪器、仪表、特种设备、大中型船舶、海洋工程装备、石油炼化装备、建筑施工机械及其他机械设备的制造活动。
按照《国民经济行业分类与代码》（GB/T4754），本办法所称机械制造企业包括通用设备制造业，专用设备制造业，汽车制造业，铁路、船舶、航空航天和其他运输设备制造业（不含第十一节民用航空设备制造），电气机械和器材制造业，计算机、通信和其他电子设备制造业，仪器仪表制造业，金属制品、机械和设备修理业等 8 类企业。”
据此，应根据该企业在日常上报统计报表时所属的行业分类确定其所属行业和计提标准。如果无法合理确定其统计行业分类的，基于谨慎原则，建议从高计提。